【裁判字號】    90,易,469
【裁判日期】    900322
【裁判案由】    槍砲彈藥刀械管制條例
【裁判全文】
臺灣臺南地方法院刑事判決                            九十年度易字第四六九號
    公  訴  人  臺灣台南地方法院檢察署檢察官
    被      告  甲○○
右列被告因違反槍砲彈藥刀械管制條例案件，經檢察官提起公訴 (八十九年度偵字第
一三五九六號)，本院判決如左：
    主  文
甲○○未經許可，持有刀械，累犯，處有期徒刑參月，如易科罰金，以參佰元折算壹
日。扣案之武士刀（刀柄貳拾點伍公分，刀刃伍拾柒公分，開鋒）壹把，沒收之。
    事  實
一、甲○○前因違反懲治盜匪條例案件，經本院判處有期徒刑三年十月，經台灣高等
    法院台南分院上訴駁回確定，於八十九年九月二日執行完畢。猶不知悔改，明知
    武士刀為管制刀械，未經許可不得擅自持有，竟於民國八十九年八、九月份在台
    南縣永康市維爾康夜市購得公告管制之武士刀（刀柄二十‧五公分，刀刃五十七
    公分，開鋒）一把（甲○○同時購得二把刀械，經查其中一把為非公告管制之刀
    械），置於其位於台南縣永康市○○○路一九五巷三十二之七號四樓之六住處。
    嗣因甲○○與其妻張靜月發生爭執，經張靜月憤而報警，警方於八十九年十一月
    二十三日零時三十分許在上址查獲，並扣得該把武士刀。
二、案經台南縣警察局永康分局報告台灣台南地方法院檢察署檢察官偵查起訴。
    理  由
一、訊據被告甲○○，對於未經許可持有公告管制之武士刀一事固坦承不諱，惟辯稱
    該把武士刀係自夜市購得，夜市老闆曾告知持有該武士刀非屬違法云云。經查：
    扣案武士刀（刀柄二十‧五公分，刀刃五十七公分，開鋒）一把，符合管制刀械
    武士刀之圖例及說明要件，屬於管制刀械，有台南市警察局八十九年十二月二十
    六日八九南市警保字第九二九四八號函、台南市警察局刀械鑑驗小組工作紀錄表
    及照片一禎在卷可稽。又被告明知扣案刀械為武士刀，而武士刀係屬槍砲彈藥刀
    械管制條例查禁列管之刀械，被告諉稱不知持有武士刀係違法之舉，顯為卸責之
    詞，不足採信。本案事證明確，被告犯行業堪認定。
二、核被告所為，係犯槍砲彈藥刀械管制條例第十四條第三項之罪。查被告有事實欄
    所示之犯罪科刑執行情形，有臺灣高等法院被告全國前案紀錄表一份附卷可稽，
    其受有期徒刑之執行完畢後，五年內再犯本件有期徒刑以上之罪，為累犯，應依
    法加重其刑。爰審酌被告犯罪之動機、目的、所生危害、持有管制刀械之時間及
    犯後態度等一切情狀，量處如主文第一項所示之刑，並諭知易科罰金之折算標準
    。扣案武士刀（刀柄二十‧五公分，刀刃五十七公分，開鋒）一把為違禁物，爰
    依刑法第三十八條第一項第一款之規定宣告沒收。
據上論斷，應依刑事訴訟法第二百九十九條第一項前段、槍砲彈藥刀械管制條例第十
四條第三項、刑法第十一條前段、刑法第四十七條、第四十一條第一項前段、第三十
八條第一項第一款，判決如主文。
本案經檢察官李宗榮到庭執行職務。
中      華      民      國    九十      年      三      月    二十二    日
                                  臺灣臺南地方法院刑事第一庭
                                      法  官  鄭  燕  璘
右正本證明與原本無異。
如不服本判決，應於判決送達後十日內，向本院提出上訴狀。
                                      書記官  田  富  蓉
中      華      民      國    九十      年      三      月    二十六    日
附錄本案論罪科刑法條全文：
槍砲彈藥刀械管制條例第十四條第三項
  未經許可，持有或意圖販賣而陳列刀械者，處一年以下有期徒刑，拘役或科新台幣
  五十萬元以下罰金。


司法院資訊處製作；財團法人民間司法改革基金會備份。
